臺灣高雄地方法院刑事判決　　　　　　　　　　　　　九十三年度易字第八九二號
　　公　訴　人　臺灣高雄地方法院檢察署檢察官
　　被　　　告　甲○○
　　　　　　　　丙○○
右列被告等因賭博案件，經檢察官聲請以簡易判決處刑（九十三年度偵字第八四九四
號），本院高雄簡易庭認不宜逕以簡易程序審理，改依通常程序審理，本院判決如左
：
    主  文
甲○○意圖營利，供給賭博場所，處有期徒刑貳月，如易科罰金，以參佰元折算壹日
。
丙○○無罪。
    事  實
一、甲○○基於意圖營利之犯意，於民國九十三年四月二十一日中午某時許，將其所
    承租位在高雄市○○區○○街一號二樓倉庫，提供予友人丙○○（無罪部分，另
    詳後述）作為賭博場所，丙○○遂邀約友人張鴻翔、侯國龍、李明杰（張鴻翔、
    侯國龍、李明杰三人均經高雄市政府警察局小港分局依社會秩序維護法裁處罰鍰
    在案）前往上址，並與張鴻翔、侯國龍、李明杰等人賭博財物，其方式係以撲克
    牌二張依點數比大小，以決定輸贏，並約定每日由贏家支付新臺幣（下同）五百
    元予甲○○。嗣於同日下午五時三十分許，在上址為警當場查獲，並扣得丙○○
    所有之撲克牌五付、骰子二盒、賭資現金五千元。
二、案經高雄市政府警察局小港分局移送臺灣高雄地方法院檢察署檢察官偵查起訴。
    理  由
壹、被告甲○○有罪部分：
一、被告甲○○於九十三年四月二十一日中午某時許，將其所承租位在高雄市○○區
    ○○街一號二樓倉庫，供給被告丙○○作為賭博場所，並約定由被告丙○○等人
    每日給被告甲○○五百元，嗣於同日下午五時三十分許，丙○○、張鴻翔、侯國
    龍、李明杰等人在上址賭博，為警當場查獲等事實，業據被告甲○○於警詢、本
    院審訊中自承明確（見九十三年四月二十二日警詢筆錄、本院九十三年七月二十
    三日準備程序筆錄、九十三年八月六日審理筆錄），核與被告丙○○供述情節相
    符。又被告丙○○與張鴻翔、侯國龍、李明杰係以撲克牌二張依點數比大小，以
    決定輸贏而為警當場查獲，並扣得被告丙○○所有之撲克牌五付、骰子二盒、賭
    資現金五千元等情，亦經被告丙○○供述及證人張鴻翔、侯國龍、李明杰結證屬
    實，並有現場照片二張及扣案之撲克牌五付、骰子二盒、現金五千元可證，前揭
    事實，均堪認定。
二、被告甲○○所為，核係犯刑法第二百六十八條前段之意圖營利供給賭博場所罪。
    爰審酌被告甲○○貪圖私利，提供場所供他人賭博財物，危害社會風氣，惟念其
    犯後坦承犯行，且提供賭博場所之時間非長，亦查無重大獲利等一切情狀，量處
    如主文所示之刑，並諭知易科罰金之折算標準。扣案之撲克牌五付、骰子二盒、
    現金五千元等物，均非被告甲○○所有，亦非被告甲○○供犯本罪所用之物，此
    業據被告丙○○、證人張鴻翔、侯國龍、李明杰陳述無訛，爰不予宣告沒收。又
    公訴人另以：被告甲○○與丙○○（無罪部分，另詳後述）共同基於營利之意圖
    ，聚眾賭博財物，因認被告甲○○所為，亦構成刑法第二百六十八條後段之意圖
    營利聚眾賭博罪云云。然刑法第二百八十六條後段之聚眾賭博罪，所謂之聚眾，
    係指集合不特定之多數人，有隨時可以增加之情形而言（最高法院八十五年臺非
    字第二四九號判決參照）。本案被告丙○○僅邀集證人張鴻翔、侯國龍、李明杰
    前往上址與其賭博，所聚集者僅三人，並非不特定之多數人，又無證據足以證明
    有隨時增加之情形，所為難謂係聚眾，自難以刑法第二百八十六條後段之聚眾賭
    博罪相繩。惟公訴人認此部分，與前揭起訴有罪部分，有想像競合犯之關係，爰
    不另為無罪之諭知，附此敘明。
貳、被告丙○○無罪部分：
一、公訴意旨另以：被告丙○○與甲○○共同基於意圖營利，並基於供給賭博場所及
    聚眾賭博之犯意聯絡，於九十三年四月二十一日中午起，由被告甲○○提供其所
    承租位於高雄市○○區○○街一號二樓之倉庫供為賭博場所，被告丙○○擔任賭
    場負責人，提供之撲克牌、骰子等為賭具，供賭客張鴻翔、候國龍、李明杰等人
    賭博財物，其賭博方式係以撲克牌二張依點數大小定輸贏（俗稱九仔生），每底
    一百元至五百元，並約定抽頭方法係每日由贏錢者支付五百元予被告甲○○，或
    交由被告丙○○轉交，嗣於同日下午五時三十分許，為警當場查獲，並扣得賭具
    撲克牌五副、骰子四十顆及賭資五千元等，因認被告丙○○所為，係犯刑法第二
    百六十八條前段之意圖營利供給賭博場所罪及同條後段之意圖營利聚眾賭博罪云
    云。
二、按犯罪事實應依證據認定之，無證據不得認定犯罪事實。又按不能證明被告犯罪
    者，應諭知無罪之判決，刑事訴訟法第一百五十四條第二項、第三百零一條第一
    項分別定有明文。再按事實之認定，應憑證據，如未能發現相當確實證據，或證
    據不足以證明，自不能以推測或擬制之方法，以為裁判之基礎，最高法院著有四
    十年臺上字第八六號判例可資參照。復按刑事訴訟法第一百六十一條已於九十一
    年二月八日修正公布，其第一項規定：檢察官就被告犯罪事實，應負舉證責任，
    並指出證明之方法，因此，檢察官對於起訴之犯罪事實，應負提出證據及說服之
    實質舉證責任，倘其所提出之證據，不足為被告有罪之積極證明，或其指出證明
    之方法，無從說服法院以形成被告有罪之心證，基於無罪推定之原則，自應為被
    告無罪判決之諭知（最高法院九十二年臺上字第一二八號判決參照）。末按刑法
    第二百八十六條後段之聚眾賭博罪之成立，行為人須有意圖營利之犯意，始克成
    立，所謂意圖營利，係指藉以獲取經濟上之利益，即俗稱之抽頭而言，苟行為人
    之目的係藉賭博贏取財物，即非此所謂之意圖營利。又所謂聚眾，係指集合不特
    定之多數人，有隨時可以增加之情形而言（最高法院八十五年臺非字第二四九號
    判決參照）。
三、本件公訴人認被告丙○○涉犯前揭犯行，無非係以：被告丙○○之自白、證人張
    鴻翔、侯國龍、李明杰之證詞，並提出高雄市政府警察局小港分局擴大臨檢紀錄
    表、現場照片二幀、扣案之賭具、賭資（起訴書另贅載帳冊）等物，為其論據。
    訊據被告丙○○堅詞否認有何前揭犯行，並辯稱：伊於九十三年四月二十一日中
    午，向甲○○借用高雄市○○區○○街一號二樓倉庫作為賭博場所，伊只有邀約
    張鴻翔、侯國龍、李明杰共同參與賭博，伊與甲○○約定由贏家拿五百元給甲○
    ○，伊並沒有抽頭等語。
四、經查：
（一）被告甲○○於九十三年四月二十一日中午某時許，將其所承租位在高雄市○○
      區○○街一號二樓倉庫，提供予被告丙○○作為賭博場所，被告丙○○邀約友
      人張鴻翔、侯國龍、李明杰前往上址，並與張鴻翔、侯國龍、李明杰等人賭博
      財物，其方式係以撲克牌二張依點數比大小，以決定輸贏，並約定每日由贏家
      支付五百元予甲○○等情，業已認定如前，此等事實，固可認定。
（二）惟本案被告丙○○僅邀集證人張鴻翔、侯國龍、李明杰前往與其賭博一節，已
      如前述，故所聚集者，僅三人，並非不特定之多數人，又無證據足以證明有隨
      時增加之情形，自難謂係聚眾。又被告丙○○邀約張鴻翔、侯國龍、李明杰前
      往上址共同賭博財物，被告丙○○係參與賭博之人，並未從中抽頭獲取利益一
      節，亦據證人李明杰、張鴻翔經本院隔離訊問結證無訛（見本院九十三年六月
      二十九日訊問筆錄），是被告丙○○前揭辯稱：伊並未抽頭獲利等語，應堪採
      信。
（三）又扣案之賭資五千元，其中二千二百元係被告丙○○所有，另二千八百元則係
      張鴻翔、侯國龍、李明杰與被告丙○○賭博所輸之款項等情，亦經被告丙○○
      於警詢中供述及證人張鴻翔、侯國龍、李明杰於警詢、本院訊問時證述無訛，
      故亦難逕以扣案之賭資五千元，遽為不利被告丙○○涉有意圖營利供給賭博場
      所或意圖營利聚眾賭博之認定。
（四）綜上所述，公訴人所舉之證據，尚不足以證明被告丙○○涉犯有前揭犯行。此
      外，復查無其他積極證據足以證明被告丙○○確有公訴人所指之犯行，既不能
      證明被告丙○○犯意圖營利供給賭博場所及意圖營利聚眾賭博罪，依前揭說明
      ，依法應諭知被告丙○○無罪之判決。至於被告丙○○是否另涉嫌賭博罪，既
      未經起訴，本院自不得加以審理，併此敘明。
據上論斷，應依刑事訴訟法第四百五十二條、第二百九十九條第一項前段、第三百零
一條，刑法第二百六十八條前段、第四十一條第一項前段，罰金罰鍰提高標準條例第
一條前段、第二條，判決如主文。
本案經檢察官乙○○到庭執行職務。
中      華      民      國      九十三      年     八    月    二十     日
                                臺灣高雄地方法院刑事第五庭
                                    審判長法官  李政庭
                                          法官  何秀燕
                                          法官  蘇雅慧
右正本證明與原本無異。
如不服本判決，應於判決送達後十日內，向本院提出上訴狀。
                                        書記官  陳威志
中    華    民    國      九十三      年      八      月     二十三     日
附錄本案判決論罪科刑法條全文：
中華民國刑法第二百六十八條
(圖利供給賭場或聚眾賭博罪)
意圖營利，供給賭博場所或聚眾賭博者，處三年以下有期徒刑，得併科三千元以下罰
金。
